# 会议室装修费

提问人：小学生 LJH 时间：2011-01-13 22:36:59
请教各位：
企业没执行新准则，发生的会议室装修房计入哪个会计科目？所得税前怎样扣除？请各位指教

回答人：chenyiwei
会计上按财会[2003]10号第十二条处理。税务上一般会要求把首次装修费计入房产原值，按房屋折旧年限计提折旧；以后的再次装修在税务上作为长期待摊费用处理。